臺灣臺中地方法院刑事判決　　　　　　 100年度智易字第91號
公　訴　人　臺灣臺中地方法院檢察署檢察官
被　　　告　李榮清
上列被告因違反著作權法案件，經檢察官提起公訴（100 年度偵
字第18558 號），本院判決如下：
    主    文
李榮清擅自以重製之方法侵害他人之著作財產權，處拘役貳拾日
，如易科罰金，以新臺幣壹仟元折算壹日；又擅自以公開傳輸之
方法侵害他人之著作財產權，處拘役貳拾日，如易科罰金，以新
臺幣壹仟元折算壹日。應執行拘役拾日，如易科罰金，以新臺
幣壹仟元折算壹日。
    犯罪事實
一、李榮清於民國（下同）96年9 月6 日，在臺中市○○區○○
    路323 號3 樓之住處，利用電腦及網路設備連接至網際網路
    GOGOBOX 網站，並以「Krain 」帳號申請網路空間（網址為
    http://gogobox.com.tw/krain ，網頁名稱為「紫雲龍」）
    ，而具有管理上傳資料至上開網路空間及自上開網路空間下
    載資料之權限，且可預見重製電影或影集等視聽著作置於網
    路空間，將使未經著作財產權人同意或授權重製或之不特定
    網友，得以藉此下載該視聽著作，而以公開傳輸之方式侵害
    該視聽著作之著作財產權，並明知「無法掙脫的背叛」之視
    聽著作，係普威爾國際股份有限公司（下稱普威爾公司）著
    作權人享有著作財產權，現仍於著作權存續期間內，未經該
    公司之同意或授權，不得擅自重製或公開傳輸之著作。竟未
    經前揭著作權人之同意或授權，基於反覆侵害他人著作財產
    權之集合犯意，自99年5 月21日起至同年6 月7 日止，將上
    開「無法掙脫的背叛」視聽著作上傳重製至http://gogobox
    .com.tw/krain 之網路空間內，並使不特定人得於前開網路
    空間內下載觀看視聽著作，以此方式公開傳輸上開視聽著作
    ，而侵害前揭著作財產權人之著作財產權。
二、案經普威爾公司訴由內政部警政署保安警察第二總隊第一大
    隊第一中隊報請臺灣臺中地方法院檢察署檢察官偵查起訴。
    理    由
一、證據能力方面：
（一）按被告以外之人於審判外之言詞或書面陳述，除法律有規
      定者外，不得作為證據；被告以外之人於偵查中向檢察官
      所為之陳述，除顯有不可信之情況者外，得為證據；被告
      以外之人於審判外之陳述，雖不符前4 條之規定，而經當
      事人於審判程序同意作為證據，法院審酌該言詞陳述或書
      面陳述作成時之情況，認為適當者，亦得為證據；當事人
      、代理人或辯護人於法院調查證據時，知有第159 條第1
      項不得為證據之情形，而未於言詞辯論終結前聲明異議者
      ，視為有前項之同意，刑事訴訟法第159 條第1 項、第15
      9 條之1 第2 項、第159 條之5 分別定有明文。經查，檢
      察官、被告，對於本判決所引用之下列各項供述證據方法
      之證據能力，於本院審理程序時均表示無意見，且於法院
      調查證據時，知有刑事訴訟法第159 條第1 項不得為證據
      之情形，亦未於言詞辯論終結前聲明異議，茲審酌該等言
      詞陳述及書面陳述作成時之情況，並無不宜作為證據之情
      事，依上開規定，自得作為證據。
（二）次按關於非供述證據之物證，或以科學、機械之方式，對
      於當時狀況所為忠實且正確之記錄，性質上並非供述證據
      ，均應無傳聞法則規定之適用；如該非供述證據非出於違
      法取得，並已依法踐行調查程序，即不能謂無證據能力（
      最高法院97年度臺上字第1401號、97年度臺上字第6153號
      、97年度臺上字第3854號判決要旨參照）。查本案之非供
      述證據，並無人對現實情形之記憶、知覺經常可能發生之
      誤差（如知覺之主觀性及記憶隨時間推移而發生變化、遺
      忘等），無傳聞法則之適用至明，且其等係依法定程序合
      法所取得，與本案具有關聯性，被告復未爭執其等有何違
      法取證之情形，自認均有證據能力。
二、訊據被告李榮清固坦承在GOGOBOX 網站以「krain 」帳號申
    請網路空間（網址為http://gogobox.com.tw/krain ，網頁
    名稱為「紫雲龍」）之事實，惟矢口否認有侵害著作權之犯
    行，辯稱：伊沒有上傳那些檔案，亦未設定權限，只要是GO
    GOBOX krain 帳號網路空間之會員都可以上傳檔案至前開網
    路空間，上傳「無法掙脫的背叛」影片檔案的人，應該是伊
    前次智慧財產權官司前加入的舊會員，伊有在首頁的公告欄
    註明尊重智慧財產權云云。惟查：
（一）被告係於96年9 月6 日在博弘科技股份有限公司（下稱博
      弘公司）所經營之GOGOBOX 網站以「krain 」帳號申請網
      路空間（網址為http://gogobox.com.tw/krain ，網頁名
      稱為「紫雲龍」），上開網路空間確有上傳重製「無法掙
      脫的背叛」視聽著作，且該視聽著作為普威爾公司權利人
      享有著作財產權之事實，有博弘公司100 年5 月6 日弘字
      第10000055號函覆之使用者資料、內政部警政署保安警察
      第二總隊第一大隊第一中隊100 年5 月23日保二（一）（
      1 ）警花字第1000012302號函、中華電信股份有限公司客
      服處客服第七作業中心回覆單、網頁列印資料、錄影節目
      審查合格證明書、原產地證明書、認證書、授權書、侵權
      清冊、侵權著作物價值估價表、紫雲龍於GOGOBOX krain
      網路空間之影片目錄影本等件附卷可稽（見偵卷第21、22
      、26-31 、33-40 、46頁），且為被告所不爭執，應堪認
      定。
（二）GOGOBOX 網路空間設置有搜尋/ 觀看密碼、上傳權限設定
      及下載密碼，若用戶於空間內未設置密碼或設置上傳、下
      載權限，第三人可自由上傳，而被告前揭krain 帳號網路
      空間之會員，並未經被告提供特別之密碼，始得下載檔案
      資料，其可使用搜尋程式鍵入影片名稱就可以搜尋到被告
      所使用的網路空間，就可以觀看被告所存放的影片，且只
      要是上揭krain 帳號網路空間之會員，即可上傳檔案資料
      至該網路空間，經被告於偵訊及本院審理時陳稱明確（見
      偵卷第62頁，本院卷第56頁）；核與證人黃春貴於偵訊時
      證稱：我是加入GOGOBOX 會員後，在GOGOBOX 網站中輸入
      「無法掙脫的背叛」搜尋，才連結到李榮清使用的網路空
      間，我就可以直接從李榮清的網路空間下載影片來看等語
      （見偵卷第63頁）大致相符；並有內政部警政署保安警察
      第二總隊第一大隊第一中隊花東分隊警員張凱100 年10月
      21日之職務報告在卷可憑（見本院卷第24-26 頁），堪認
      屬實。
（三）又GOGOBOXkrain帳號網路空間之資料夾是被告所製作，其
      知悉該空間內有一部名為「無法掙脫的背叛」影片，上傳
      時間是99年5 月21日至同年6 月7 日，其將該影片放在卡
      通的資料夾內，其並未去查證「無法掙脫的背叛」影片有
      無版權，因為其已在首頁的公告欄註明尊重智慧財產權，
      且雖不確定會員上傳的影片有無版權，但其認為如果有侵
      權，GOGOBOX 應該自己會刪除等情，據被告於偵訊時陳述
      詳細（見偵卷第62、63頁），顯見被告於申設上開網路空
      間後，本可透過設定密碼或上傳及下載權限，而管理前開
      網路空間以免侵害他人著作權，惟其竟未為之，明知「無
      法掙脫的背叛」視聽著作經上傳重製於其申設之網路空間
      內，可預見重製影片視聽著作置於網路空間，將使未經著
      作財產權人同意或授權之不特定網友，得以藉此下載該視
      聽著作，且就重製及公開傳輸該著作之行為違法性已有認
      識甚明，故其上揭所辯即非可採。綜上，本件事證已臻明
      確，被告所辯顯係事後卸責之詞，其犯行堪以認定。
三、核被告李榮清所為，係犯著作權法第91條第1 項擅自以重製
    之方法侵害他人之著作財產權罪，及同法第92條擅自以公開
    傳輸之方法侵害他人之著作財產權罪。被告擅自下載重製視
    聽著作、以公開傳輸方式侵害著作財產權之行為，具有反覆
    、延續實行之特徵，從而在行為概念上，應各自評價認係包
    括一罪之集合犯。又被告上開重製行為與公開傳輸行為間，
    犯意各別，行為互殊，應予以分論併罰。爰審酌被告素行尚
    可，有臺灣高等法院被告前案紀錄表在卷可參（見本院卷第
    4 、5 頁），本件重製之視聽著作數量僅一，且其並未藉此
    牟利，現已關閉上開網路空間，已與告訴人達成和解（告訴
    人因公司政策考量，不願撤回告訴，見本院卷第18、19頁）
    ，惟其於犯後猶否認犯行等一切情況，分別量處如主文所示
    之刑，及均諭知易科罰金之折算標準，並定其應執行刑及諭
    知易科罰金之折算標準。
據上論斷，應依刑事訴訟法第299 條第1 項前段，著作權法第91
條第1 項、第92條，刑法第11條前段、第41條第1 項前段、第51
條第6 款，判決如主文。
本案經檢察官張添興到庭執行職務。
中    華    民    國    100   年    12    月    30    日
                        刑事第十九庭  法  官  林秉暉
以上正本證明與原本無異。
如不服本判決應於收受判決後10日內向本院提出上訴書狀，並應
敘述具體理由；其未敘述上訴理由者，應於上訴期間屆滿後20日
內向本院補提理由書（均須按他造當事人之人數附繕本）「切勿
逕送上級法院」。
中    華    民    國    100   年    12    月    30    日
                                      書記官  紀俊源
附錄本案論罪科刑法條全文：
著作權法第91條第1項
擅自以重製之方法侵害他人之著作財產權者，處3 年以下有期徒
刑、拘役，或科或併科新臺幣75萬元以下罰金。
著作權法第92條：
擅自以公開口述、公開播送、公開上映、公開演出、公開傳輸、
公開展示、改作、編輯、出租之方法侵害他人之著作財產權者，
處3 年以下有期徒刑、拘役、或科或併科新臺幣75萬元以下罰金
。